ЕГОР НАЗАРОВ

+7(952) 643-4809 ⋄ г. Санкт-Петербург, Россия

nazarov.egor2010@yandex.ru \leq linkedin.com/in/nazzrrg \leq t.me/nazzrrg \leq github.com/nazzrrg

ЦЕЛЬ

Разработчик с 4 годами опыта разработки серверных решений. В поиске позиции уровня Middle+/Senior на неполный рабочий день.

Моя суперсила - умение балансировать между "тактическим" и "стратегическим" подходами, что позволяет мне доставлять фичи, не погрязая в техническом долге.

ОБРАЗОВАНИЕ

Магистратура: Прикладная Математика и Информатика, Университет ИТМО, Санкт-Петербург Бакалавриат: Информационные Системы и Технологии, Университет ИТМО, Санкт-Петербург

НАВЫКИ

Разработка	$Golang, \ gRPC/REST/Kafka + protobuf, \ PostgreSQL/MongoDB/Redis, \ JavaScript$
Системный дизайн	Microservices, DDD, CQRS and Event Sourcing, GoF design patterns
Инструменты	Docker, Kubernetes, OpenShift, Jenkins, Prometheus, Grafana, ELK-stack, Postman
Софты	TDD, BDD, Agile(SCRUM), управление техническим долгом
Языки	Русский - носитель, Английский - в совершенстве

опыт

ООО Авито Тех — Разработчик (Е4)

Санкт-Петербург, Россия Авг. 2024 - Текущее

- Разрабатывал финансовое мини-приложение для самого крупного классифайда в мире (72 млн DAU) на Golang, используя PostgreSQL, Kafka, JSON-RPC, ELK, Prometheus, Grafana.
- Придумал техническое решение для интеграции данных аналитики для индивидуальных рекомендаций финансовых продуктов.
- Помог спроектировать и реализовать решение для маркетплейса финансовых продуктов.
- Поддерживал решение для акций НСПК.

ПАО Сбербанк — Главный инженер по разработке Сан

Санкт-Петербург, Россия Янв. 2024 - Авг. 2024

- Возглавил глобальный рефакториг сервисов команды и оптимизировал обработку ошибок, тем самым отсрочил переписывание всех сервисов более чем на 2 года.
- Добился **снижения нагрузки CPU на 20**% для одного из микросервисов, найдя оптимальное решение для логирования.
- Разрабатывал микросервисную платформу для контактных центров, на которой работает крупнейшний контактный центр Европы (300,000+ звонков/день), на Golang, используя PostgreSQL, Kafka, REST, gRPC, OpenShift, ELK.

ООО Селлематикс — Программист-разработчик

Дубай, OAЭ Авг. 2023 - Янв. 2024

- Разработал вспомогательный сервис по сбору и переиспользованию web-отпечатков, в итоге на 75% уменьшив количество ошибок, связанных с отпечатками.
- Разрабатывал скрейпер и парсер для платформы сбора аналитики по онлайн-маркетплейсам на Golang, и используя Redis, MongoDB, Sentry, Prometheus, Grafana and Wireshark.

- Положил начало автоматизированному тестированию в проекте, в результате в 50 раз снизив время на ручное тестирование компонента и на 10% уменьшил время выпуска релиза.
- Разрабатывал решение для мониторинга систем и сети на проприетарном языке, использовал ClickHouse и Python для прототипирования.

ООО Диасофт-платформа — Инженер-программист Санкт-Петербург, Россия Сент. 2021 - Март 2022

• Разрабатывал модули Арасhе для системы управления ресурсами на C++ используя **OracleDB**.

ОПЫТ ЛИДЕРСТВА

• Сент. 2021 - Май 2022 - куратор первокурсников. Помогал новоиспеченным студентам адаптироваться. Наставлял и поддерживал первокурсников, организовывал командообразующие мероприятия.